【裁判字號】    99,台上,4403
【裁判日期】    990715
【裁判案由】    違反毒品危害防制條例
【裁判全文】
最高法院刑事判決            九十九年度台上字第四四０三號
上  訴  人  福建高等法院金門分院檢察署檢察官
上  訴  人
即  被  告  甲○○
上列上訴人等因被告違反毒品危害防制條例案件，不服福建高等
法院金門分院中華民國九十九年六月一日第二審判決（九十九年
度上重訴字第一號，起訴案號：福建金門地方法院檢察署九十八
年度偵字第一六六號），提起上訴，本院判決如下：
    主  文
原判決撤銷，發回福建高等法院金門分院。
    理  由
本件原判決認定上訴人即被告甲○○有如其事實欄所載運輸第一
級毒品之犯行，因而撤銷第一審之科刑判決，改判仍依想像競合
犯，從一重論處被告共同運輸第一級毒品罪刑，固非無見。
惟按受徒刑之執行完畢，或一部之執行而赦免後，五年以內故意
再犯有期徒刑以上之罪者，為累犯，加重本刑至二分之一，刑法
第四十七條定有明文。所謂「受徒刑之執行完畢」，乃指所宣告
之有期徒刑以上之刑，經執行期滿出獄而言，不包括併科罰金易
服勞役之執行在內。本件原判決事實欄記載被告於民國九十年間
因犯營利姦淫猥褻罪，經台灣台中地方法院判處有期徒刑二年，
併科罰金（銀元）十四萬元，罰金如易服勞役以六個月比例折算
確定，於九十年十二月十三日入監執行，九十三年五月十八日因
縮刑期滿執行完畢。被告於該有期徒刑執行完畢後，於五年內之
九十八年四月間，自大陸○○地區運輸第一級毒品海洛因入境台
灣；論罪理由依想像競合犯，從一重論處被告運輸第一級毒品之
罪，並論以累犯（見原判決第十二頁七(三)1.）。但僅說明所犯該
罪之法定本刑為死刑或無期徒刑部分不得加重其刑，就其餘罰金
部分之法定刑疏未為應加重其刑之論載（見原判決第十頁第五至
八行），已有可議；又原判決既認定被告前所犯營利姦淫猥褻罪
，有期徒刑部分經判處二年確定，於九十年十二月十三日入監執
行，則該有期徒刑之執行似遲至九十二年十二月十二日即已執行
完畢，何以竟謂該罪縮刑期滿執行完畢之日期為九十三年五月十
八日？因攸關被告本件犯罪時間是否在前案有期徒刑執行完畢後
，有否累犯規定之適用，自有調查釐清之必要。乃原審未遑詳查
，遽認被告成立累犯，且據以說明其無遷善悔悟之意，無可憫恕
情事，並執為撤銷第一審判決之基礎（見原判決第十一頁倒數第
六行以下、第十二頁第一行以下），難謂無調查職權未盡之可議
。檢察官及被告上訴意旨均執以指摘原判決不當，非無理由，應
認有發回更審之原因。
據上論結，應依刑事訴訟法第三百九十七條、第四百零一條，判
決如主文。
中    華    民    國  九十九  年    七    月   十五   日
                      最高法院刑事第十一庭
                          審判長法官  石  木  欽
                                法官  洪  佳  濱
                                法官  韓  金  秀
                                法官  段  景  榕
                                法官  洪  昌  宏
本件正本證明與原本無異
                                      書  記  官
中    華    民    國  九十九  年    七    月   十九   日
                                                      Ｅ

司法院資訊處製作；財團法人民間司法改革基金會備份。
